臺灣高等法院交通事件裁定　　　　　　 96年度交抗字第617號
抗　告　人
即受處分人　甲○○
上列抗告人因違反道路交通管理處罰條例案件，不服臺灣板橋地
方法院，中華民國96年7月26日所為裁定（96年度交聲字第346號
），提起抗告，本院裁定如下：
    主  文
抗告駁回。
    理  由
一、抗告意旨略以：伊並非故意闖紅燈，因該處兩支號誌燈管連
    線，伊車駛近第二支號誌燈管前約8公尺，突然亮紅燈，伊
    已邊踩煞車減速，且當時後方並有名女子駕駛小客車跟隨，
    如急煞車，將停在路口中間，致生危險。另臺北縣重要路口
    之固定照相器，當車行至路口前幾公尺，紅燈亮1、2秒，輪
    胎壓過感應線而在緩衝內，交通局曾回覆伊不會拍照，況該
    台二線濱海88.5公里龍洞街口號誌長期有秒差，黃燈不亮等
    問題（北縣交通局三科號管科已有當月前往此處之維修工作
    單），瑞芳分局轄區派出所巡邏員警每日必經該處，號誌燈
    管有問題，更應負起通報交通局之責任，臺灣道路常因號誌
    燈桿本身問題，造成駕駛人無所適從。且該路口號誌燈24小
    時皆管制為不當，伊曾多次建議主管單位可否於離峰及夜間
    ，將該路口之號誌燈調為閃黃燈，但不為主管單位所採納，
    再者對於違法者應視情節輕重，而以警惕、訓斥、教育方式
    ，使其羞愧而改善之，然本案執法員警卻不為警告，不分輕
    重而執意對伊取締等語。
二、原審裁定意旨略以：
（一）受處分人於96年1月22日10時7分許，駕駛車號JM-879號營
      業貨運曳引車，行經台2線龍洞街口，以時速30公里闖紅
      燈等情，為其所不爭執，並有北縣警交字第C00000000號
      舉發通知單、北縣警瑞交字第0960003501號書函各1份附
      卷可稽，本件闖紅燈之事實，堪予認定。
（二）至於受處分人辯稱：當時有煞車，惟因號誌設置不當，而
      闖越，且該號誌故障等語，惟查：證人即本件舉發員警
      鍾永安結證稱：「當時我們是在102線龍洞街口號誌前方
      ，就是往基隆的方向，我們看到異議人所開的曳引車，從
      轉彎方面過來的時候，那時候已經是紅燈了，但是他的車
      還是直行開過來，毫無疑問就是闖紅燈，我們就告發，當
      時異議人一直向我們反應說這個燈光號誌設置不當... 這
      是1個轉彎路道沒有錯，但是在這個直的地方有設置1個預
      警號誌，到主要號誌那邊有50公尺，緩衝時間絕對是夠」
      、「黃燈號誌沒有故障，而且當天異議人的車子並沒有越
      過紅燈後停住，是直接闖過去，當時異議人後面還有跟著
      1部車，也都一起被我們告發」等語（原審卷第23-24頁）
      ，並提出現場照片9幀佐證。衡諸員警執行公務，本即受
      有行政懲處責任之監督，而本件舉發員警與受處分人素不
      相識，彼此亦無嫌隙，衡情當無冒偽證重責而攀誣受處分
      人之必要，是其證述堪予採信，受處分人辯稱路口燈光號
      誌故障云云，尚難採信。觀諸員警庭呈照片：預警號誌
      至街口號誌距離約有50公尺等情，則車輛通過轉彎處後，
      應有充分緩衝時間作準備剎停之反應，而能於號誌變換為
      紅燈時得以停車。況受處分人自承身為職業駕駛人，且不
      時經過該路段，對於該處之路況及燈光號誌之設置地點當
      知之甚捻，且該處路口紅燈之設置地點係右轉過彎後之末
      段處，右側號誌桿並無障礙物遮蔽，視線良好等情，有現
      場照片在卷可考，是受處分人於通過上開路口前，本應注
      意燈光號誌之變化，不應因交通號誌秒差與否而有不同，
      通過路口時即應減速。再者，其既於紅燈亮起2秒鐘左右
      通過停止線，以時速30公里速度繼續通過路口，衡情當係
      早在16公尺前即已發現燈號轉換為紅燈（時速30公里每秒
      約行駛8.3公尺），由此顯見其執意闖紅燈，是其所辯，
      不足採信。堪認本件違規事實無訛，從而，原處分機關依
      道路交通管理處罰條例第53條第1項、第63條第1項第3款
      ，裁處異議人罰鍰3,600元，並記違規點數3點，並無不合
      ，而駁回異議等語。核無違誤。
三、經查：
（一）按汽車駕駛人，行經有燈光號誌管制之交岔路口闖紅燈者
      ，處新臺幣（下同）1800元以上5400元以下罰鍰，道路交
      通管理處罰條例第53條第1項定有明文。汽車駕駛人違反
      上開規定者，記違規點數3點，同條例第63條第1項第3款
      亦規定甚明。又依違反道路交通管理事件統一裁罰基準表
      規定：汽車駕駛人駕駛大型車，行經有燈光號誌管制之交
      岔路口闖紅燈，而於期限內繳納或到案聽候裁決者，處36
      00元罰鍰，並記違規點數3點。
（二）原裁定詳述認定違規事實之理由與證據，並無違反論理法
      則或經論法則之處，且本件裁罰與上開法規相符，於法並
      無不合，抗告人空言抗告，所述無非己見，然無證據可佐
      ，不能遽信，是本件抗告無理由，應予駁回。
四、據上論斷，應依道路交通案件處理辦法第26條、刑事訴訟法
    第412條，裁定如主文。
中　　華　　民　　國　　96　　年　　9 　　月　　6 　　日
　　　　      　　刑事第十八庭審判長法　官  溫耀源
　　　　　　　    　　　　　　　    法　官  陳健順
　　　　　　　　　　　　　      　　法　官  周政達
以上正本證明與原本無異。
不得再抗告。
                                    書記官  莊昭樹
中　　華　　民　　國　　96　　年　　9 　　月　　6 　　日
